【裁判字號】    99,抗,1666
【裁判日期】    991130
【裁判案由】    確定執行費用
【裁判全文】
臺灣高等法院民事裁定                  99年度抗字第1666號
抗  告  人  沈小玲
抗告人因與相對人陳昭慶間確定執行費用事件，對於中華民國99
年10月14日臺灣臺北地方法院99年度事聲字第10120 號所為裁定
提起抗告，本院裁定如下：
    主  文
原裁定廢棄。
相對人在原法院之聲請駁回。
聲請及抗告程序費用由相對人負擔。
    理  由
一、按強制執行之費用，以必要部分為限，由債務人負擔，並應
    與強制執行之債權同時收取。債權人因強制執行而支出之費
    用，得求償於債務人者，得準用民事訴訟法第91條之規定，
    向執行法院聲請確定其數額。強制執行法第28條第1項及第
    29條第1項分別定有明文。債權人聲請強制執行，係因債務
    人不按執行名義為履行，故強制執行之必要費用，應由債務
    人負擔，是強制執行不若訴訟費用之負擔，可能有原被兩造
    之情形，債務人就因強制執行所支出之費用，是否屬必要費
    用有所爭執，於執行程序終結前，得聲明異議，於債權人聲
    請確定執行費用時，亦得依抗告程序請求救濟，即為已足，
    又基於明示其一即排除其他之法理，強制執行法第29條第1
    項僅明示規定債權人得向執行法院聲請確定其數額，債務人
    不與焉，且確定執行費用之程序，強制執行法既已規定，債
    務人自無再依同法第30條之1規定，準用民事訴訟法第91條
    規定聲請確定執行費用額。若債務人果有誤為給付強制執行
    費用予債權人，債務人非不得另循訴訟途徑謀求解決。
二、相對人於原法院聲請意旨略以：依原法院99年度司執字第39
    703號強制執行事件之99年7月12日執行筆錄所載，執行費用
    新臺幣(下同)6萬8,400元，由相對人負擔，因該事件涉分割
    共有物強制執行之同時履行抗辯，執行費用不應由債務人負
    擔，為免執行法院發債權憑證後，遭不必要執行，相對人已
    先行將上開款項匯寄予抗告人，嗣抗告人撤回強制執行之聲
    請，爰依強制執行法第29條第1項、第30條之1準用民事訴訟
    法第91條、第83條前段規定，聲請確定執行費用之數額云云
    。惟查，相對人為執行債務人，而非債權人，其依上開規定
    ，聲請確定執行費用數額，洵屬無據。且兩造於強制執行中
    ，就執行費用之負擔，雖有爭執，然相對人於99年7月13日
    將執行費用6萬8,400元匯至抗告人指定之合作金庫銀行帳戶
    ，抗告人乃於同月14日以全部受償為由，撤回強制執行，有
    原法院99年7月12日執行筆錄(本院卷21、22頁)、兆豐國際
    商業銀行國內匯款申請書（原法院執聲卷）在卷可稽，並經
    本院調閱原法院99年度司執字第39703號執行案卷核對無訛
    ，足見上開執行程序係因清償而終結，抗告人雖於終結後撤
    回強制執行之聲請，對已終結之執行程序不生影響，相對人
    執抗告人撤回強制執行為由，主張執行費用應由抗告人負擔
    云云，亦屬無據。從而，本件相對人聲請確定執行費用額，
    為無理由，不應准許。原裁定依相對人聲明異議之意旨，廢
    棄原法院99年度執聲字第16號裁定，自有未合。抗告意旨指
    摘原裁定不當，求予廢棄，為有理由。爰將原裁定廢棄，改
    裁如主文第2項所示。
三、本件抗告為有理由，爰裁定如主文。
中    華    民    國    99    年    11    月    30    日
                  民事第十庭
                      審判長法  官  鄭雅萍
                            法  官  詹文馨
                            法  官  劉坤典
正本係照原本作成。
本裁定除以適用法規顯有錯誤為理由外，不得再抗告。如提起再
抗告，應於收受後10日內委任律師為代理人向本院提出再抗告狀
。並繳納再抗告費新台幣１千元。
中    華    民    國    99    年    12    月    2     日
                            書記官  劉育妃

司法院資訊處製作；財團法人民間司法改革基金會備份。
